【裁判字號】    95,交聲,1494
【裁判日期】    951227
【裁判案由】    交管條例聲異
【裁判全文】
臺灣板橋地方法院交通事件裁定        95年度交聲字第1494號
原處分機關  交通部公路總局臺北區監理所板橋監理站
異  議  人
即受處分人  甲○○
上列異議人即受處分人因違反道路交通管理處罰條例案件，對於
交通部公路總局臺北區監理所板橋監理站於中華民國95年7月13
日以板監裁字裁41-CO0000000號所為之處分，聲明異議，本院裁
定如下：
    主  文
異議駁回。
    理  由
一、原處分意旨略以：異議人即受處分人甲○○於民國九十五年
    五月十六日上午十一時三十五分許，將其所有之車號ＡＰＹ
    －０５９號重型機車，停放在臺北縣新店市○○路九十巷二
    十八號前之屬禁止臨時停車處所而違規，經臺北縣政府警察
    局新店分局交通隊以北縣警交字第Ｃ00000000號舉
    發違反道路交通管理事件通知單逕行舉發，遂依道路交通管
    理處罰條例第五十六條第一項第一款之規定，裁處罰鍰新臺
    幣（下同）六百元。
二、異議人則以：伊原本停車地點固鄰近禁止臨時停車之黃色網
    狀線區，惟伊確定仍至少距離黃色網狀線二十公分，可能係
    隨後停車者挪動伊之機車，導致伊機車移位至黃色網狀線上
    ，不能僅憑一張照片即認定伊違規，況該地點附近多有機車
    違規停放，警員卻只拖吊某些定點之機車，執法標準令人疑
    惑，為此聲明異議云云。
三、按汽車駕駛人在禁止臨時停車處所停車者，處六百元以上一
    千二百元以下罰鍰，道路交通管理處罰條例第五十六條第一
    項第一款定有明文。又黃色網狀線乃用以告示車輛駕駛人禁
    止在設置本標線之範圍內臨時停車，防止交通阻塞，道路交
    通標誌標線號誌設置規則第一百七十三條復有明定。再者，
    汽車駕駛人違規停車而駕駛人不在場，當場不能或不宜攔截
    製單舉發者，得對汽車所有人逕行舉發處罰；而受舉發違反
    道路交通管理事件之被通知人，認為受舉發之違規行為應歸
    責他人者，應於通知單記載之應到案日期前，檢附相關證據
    及足資辨識、通知應歸責人之證明文件，向處罰機關告知應
    歸責人，處罰機關應即另行通知應歸責人到案依法處理，逾
    期未依規定辦理者，仍依本條例各該違反條款規定處罰，道
    路交通管理處罰條例第七條之二第一項第三款、違反道路交
    通管理事件統一裁罰基準及處理細則第三十六條復規定甚明
    。
四、經查：異議人所有之車號ＡＰＹ－０５９號重型機車，於九
    十五年五月十六日上午十一時三十五分許，係停放在臺北縣
    新店市○○路九十巷二十八號前之黃色網狀線上，該處屬禁
    止臨時停車處所等事實，為異議人自承不諱，並有臺北縣政
    府警察局新店分局九十五年八月二十八日以北縣警店交裁字
    第０９５００３８６８４號函檢送之採證照片三張在卷可稽
    ，堪予認定。異議人雖抗辯：伊停車時車輛至少距離黃色網
    狀線二十公分，可能係隨後停車者挪動伊之機車，導致伊機
    車移位至黃色網狀線上云云，然此核屬異議人主觀上臆測之
    詞，異議人對此並未提出證據以供法院審酌。況本案舉發當
    時駕駛人既不在現場，揆諸前揭法條規定，警員自得對機車
    所有人即異議人逕行舉發，如異議人認為該違規行為應歸責
    他人，應檢附相關證據及足資辨識、通知應歸責人之證明文
    件，向處罰機關告知應歸責人，如未依此規定辦理者，原處
    分機關仍應對異議人處罰，故原處分機關依警員逕行舉發時
    拍攝之採證照片，對本案違規車輛之所有人即異議人裁罰，
    於法並無違誤。至於警員是否僅舉發某些定點之違規車輛，
    與本件異議人之違規行為無涉，亦不得據此指摘原處分機關
    之裁決有誤。
五、綜上所述，異議人所有之ＡＰＹ－０５９號重型機車，確有
    於前揭時、地，在屬禁止臨時停車之處所停車之違規行為，
    堪予認定。從而原處分機關援引首揭規定，裁以罰鍰六百元
    ，於法並無違誤，應予維持。本件異議人之異議為無理由，
    應予駁回。
據上論斷，應依道路交通管理處罰條例第八十七條第二項，道路
交通案件處理辦法第十九條，裁定如主文。
中    華    民    國    95    年    12    月    27    日
                  交通法庭  法  官  劉元斐
上列正本證明與原本無異。
如不服本裁定，應於裁定送達後五日內向本院提出抗告狀。
                            書記官  郭玉芬
中    華    民    國    95    年    12    月    27    日


司法院資訊處製作；財團法人民間司法改革基金會備份。
